【裁判字號】    89,上易,3909
【裁判日期】    891222
【裁判案由】    傷害等
【裁判全文】
臺灣高等法院刑事判決                  八十九年度上易字第三九０九號
    上  訴  人
    即  被  告  丙○○
右上訴人，因傷害等案件，不服臺灣板橋地方法院八十九年度易字第一四七五號，中
華民國八十九年六月九日第一審判決（起訴案號：臺灣板橋地方法院檢察署八十八年
度偵字第二二八三一號，併辦案號：台灣板橋地方法院檢察署八十九年度偵字第六七
五四號），提起上訴，本院判決如左：
    主      文
原判決關於連續傷害部分撤銷。
丙○○連續傷害人之身體，處有期徒刑肆月，如易科罰金，以佰元折算壹日；其餘
上訴駁回。右開撤銷改判所處之刑，與駁回上訴所處之刑，應執行有期徒刑陸月，如
易科罰金，以佰元折算壹日。
    事      實
一、丙○○與甲○○二人已同居生活二十餘年係事實上之夫妻關係，並生下一女乙○○，丙○○因懷疑甲○○在外有男友，二人時常為此事爭吵，丙○○竟基於傷害
    之概括犯意，於民國（下同）八十八年九月七日晚十時許，在台北縣泰山鄉○○
    街四十一巷二號五樓二人同居之處所，徒手毆打甲○○肩部及臂部等處，致使甲○○受有左肩瘀傷一×一公分、左手腕瘀傷一×一公分、右手前臂瘀傷各一×一
    公分、右大腿瘀傷八×八公分。復於八十八年九月二十四日晚上十時許，在上揭
    同居處所，徒手毆打甲○○，致甲○○受有右肩瘀傷一×一公分、右手肘二處瘀
    傷各二×二公分、左手臂瘀傷約十×十公分及左膝瘀傷一×一公分等處之傷害；
    復另行基於概括之犯意，自八十八年九月七日起至同年十月十二日（起訴書略載
    為不詳時間）在上址丙○○對甲○○以加害生命及財產之事出言恫嚇稱：「要放
    火燒房子」或「要將妳殺死」等語十餘次之多，使甲○○聞言心生畏懼，致生危
    害於安全。嗣甲○○與乙○○搬離上開處所，詎丙○○仍基於同前傷害之概括犯
    意，於八十八年十月十二日上午六時許，在台北縣泰山鄉○○路○段二九二巷口
    ，因自認乙○○對其答話不禮貌，乃出手毆打乙○○頭部及臉部，致使乙○○受
    有顏面瘀腫傷三公分、一公分二處、右手臂瘀腫傷三處各約一公分、左手上臂瘀
    腫傷二公分及後頭皮瘀腫五公分、五公分二處等傷害。
二、案經被害人甲○○、乙○○訴請台灣板橋地方法院檢察署檢察官偵查起訴暨被害
    人甲○○訴由台北縣警察局新莊分局報請該署檢察官移送併案審理。
    理      由
一、訊據上訴人即被告丙○○承認於上述時地與甲○○發生爭執及出言上開言詞與毆
    打乙○○之事實；但否認有何傷害及恐嚇之犯行，並辯稱：伊係與甲○○互毆及
    當時係說氣話並無恐嚇之犯意云云。經查：右揭事實，業據告訴人甲○○、乙○○二人分別於警訊及偵審中指訴歷歷，復有被害人甲○○、乙○○提出之診斷證
    明書共三紙在卷可稽，且被告於警訊中供稱：「因我與甲○○發生口角後，我一
    時氣憤就徒手毆打她的手、腳及身體．．．，八十八年九月七日二十三時許在泰
    山鄉○○街四十一巷二號五樓發生」（見八十九年度偵字第六七五四偵查卷所附
    八十八年十一月十七日訊問筆錄），並有台北縣警察局新莊分局處理家庭暴力案
    件現場報告表、調查紀錄表各一紙附卷可佐。故被告所辯各節，顯係飾卸之詞，
    委無可採。罪證明確，被告犯行洵堪認定。
二、核被告所為，係犯刑法第二百七十七條第一項傷害及同法第三百零五條恐嚇之二
    罪。又被告先後多次傷害與恐嚇之犯行，均時間緊接，且犯罪構成要件相同，顯
    各係基於概括犯意為之，皆為連續犯，均應各論以一罪，並各加重其刑（公訴人
    未認定被告犯恐嚇罪為連續犯，尚有未洽）。原審對被告論罪科刑，固非無見，
    然原審判決事實欄，對於被告丙○○於八十八年九月七日及二十四日二次之傷害
    犯行，分別造成被害人甲○○二次受傷情形，未分別記載，致構成連續犯事實不
    明，尚有未洽，被告上訴仍執前詞否認犯罪，雖無理由，然原判決既有可議，尚
    難維持，仍應由本院將原判決傷害部分予以撤銷改判。爰審酌被告之品行、智識
    程度、犯罪之動機、被告與被害人之關係、被害人受傷之情形以及被告犯罪後之
    態度等一切情狀，量處如主文所示之刑，並諭知易科罰金之折算標準，以示懲儆
    。至被告連續恐嚇部分，原審依刑法第五十六條、第三百零五條、第四十一條，
    罰金罰鍰提高標準條例第一條前段、第二條之規定，量處有期徒刑月，並諭知
    易科罰金之折算標準，其認事用法及量刑均無不當，被告上訴否認犯罪並無理由
    ，應予駁回。另就前述撤銷改判所處之刑與駁回上訴所處之刑，依法定其應執行
    之刑及諭知易科罰金之折算標準。
據上論斷，應依刑事訴訟法第三百六十八條、第三百六十九條第一項前段、第三百六
十四條、第二百九十九條第一項前段，刑法第五十六條、第二百七十七條第一項、第
四十一條、第五十一條第五款，罰金罰鍰提高標準條例第一條前段、第二條，判決如
主文。
本案經檢察官劉斐玲到庭執行職務。
中      華      民      國    八十九    年      十二    月    二十二    日
                                臺灣高等法院刑事第八庭
                                    審判長法  官  蔡  秀  雄
                                          法  官  蘇  隆  惠
                                          法  官  沈  宜  生
右正本證明與原本無異。
不得上訴。
                                          書記官  楊  翠  明
中      華      民      國    八十九    年      十二    月    二十六    日


司法院資訊處製作；財團法人民間司法改革基金會備份。
